【裁判字號】    90,訴,409
【裁判日期】    900726
【裁判案由】    違反毒品危害防制條例
【裁判全文】
台灣屏東地方法院刑事判決                            九十年度訴字第四九號
    公  訴  人  臺灣屏東地方法院檢察署檢察官
    被      告  甲○○
右列被告因違反毒品危害防制條例案件，經檢察官提起公訴（九十年度偵字第二八九
號、九十年度偵字第六七七號），本院判決如左：
    主  文
甲○○連續施用第一級毒品，累犯，處有期徒刑壹年，扣案之注射針筒參支沒收；又
連續施用第二級毒品，累犯，處有期徒刑捌月，扣案之安非他命零點參公克沒收銷毀
之，玻璃球壹只、吸管壹支均沒收之。應執行有期徒刑壹年陸月，扣案之安非他命零
點參公克沒收銷毀之，注射針筒參支、玻璃球壹只、吸管壹支均沒收之。
    事  實
一、甲○○曾因違反麻醉藥品管制條例案件，經法院判處有期徒刑七月確定，於民國
    八十六年十月九日執行完畢，猶不知悔改，又因施用第二級毒品安非他命案件，
    經依本院八十七年度毒聲字第一九八號裁定送觀察、勒戒後，認有繼續施用毒品
    之傾向，經依本院裁定送強制戒治後，其強制戒治處遇經評定為合格，無繼續戒
    治之必要，經停止戒治，所餘戒治期間付保護管束，保護管束期滿後，經台灣屏
    東地方法院檢察署檢察官於八十八年八月十八日，以八十八年度戒毒偵字第二四
    號不起訴處分確定。嗣甲○○復於五年內，又因施用第二級毒品安非他命案件，
    經依本院八十八年度毒聲字第二０四七號裁定送強制戒治，並經檢察官提起公訴
    ，經臺灣高等法院高雄分院以八十九年度上訴字第十號判處有期徒刑八月確定，
    其上開強制戒治處遇經評定為合格，無繼續戒治之必要，經停止戒治，所餘戒治
    期間付保護管束，並於八十九年九月二十二日期滿。詎甲○○又基於施用第一、
    二級毒品之概括犯意，自八十九年九月二十日起至九十年三月二十四日止，連續
    在屏東縣新園鄉○○村○○路四七號之二住處施用第一級毒品海洛因以及第二級
    毒品安非他命，嗣為警分別於八十九年九月二十二日、九十年三月三十一日在高
    雄縣大寮鄉○○○路四七四巷口及屏東縣東港鎮安泰醫院查獲，並扣得第二級毒
    品安非他命零點三公克、其所有供施用第一級毒品海洛因用之注射針筒三支、供
    施用第二級毒品安非他命之玻璃球一只（起訴書誤為吸食器）、吸管一支。
二、案經屏東縣警察局東港分局報請臺灣屏東地方法院檢察署檢察官偵查起訴。
    理  由
一、訊據被告甲○○對於在上開時、地施用第一毒品海洛因及第二級毒品安非他命之
    事實坦承不諱，並有安非他命零點三公克、玻璃球一只、注射針筒三支、吸管一
    支扣案可資佐證，且被告於八十九年九月二十二日經警採尿送驗結果，發現均有
    嗎啡及甲基安非他命陽性反應，此有高雄縣政府衛生局煙毒尿液檢驗成績書（八
    九煙檢字第二九三八號）及台灣檢驗科技股份有限公司濫用藥物尿液檢驗報告（
    報告編號：ＫＺ000000000000號）各一紙在卷可證，此為檢驗機關
    本於專業知識及以精密儀器測試後所得之結論，自可憑信，其有施用第一級毒品
    、第二級毒品之犯行，應可確信。又被告甲○○因施用第二級毒品安非他命案件
    ，經依本院八十七年度毒聲字第一九八號裁定送觀察、勒戒後，認有繼續施用毒
    品之傾向，經依本院裁定送強制戒治後，其強制戒治處遇經評定為合格，無繼續
    戒治之必要，經停止戒治，所餘戒治期間付保護管束，保護管束期滿後，經臺灣
    屏東地方法院檢察署檢察官以八十八年度戒毒偵字第二四號不起訴處分確定後，
    復於五年內，又因施用第二級毒品安非他命案件，經依本院裁定送強制戒治，並
    經檢察官提起公訴，經臺灣高等法院高雄分院判處有期徒刑八月確定，其上開強
    制戒治處遇經評定為合格，無繼續戒治之必要，經停止戒治，所餘戒治期間付保
    護管束，並於八十九年九月二十二日期滿等情，有臺灣屏東地方法院檢察署刑案
    資料查註紀錄表、臺灣高等法院被告全國前案紀錄表、臺灣高等法院高雄分院八
    十九年度上訴字第十號刑事判決書在卷足憑，本件事證已明，被告犯行堪以認定
    。
二、查海洛因、安非他命係毒品危害防制條例第二條第一項第一款、第二款所稱之第
    一級、第二級毒品，被告甲○○竟持之以施用，核其所為，係犯同條例第十條第
    一項及第二項之施用第一級、第二級毒品罪。其施用前持有第一級、第二級毒品
    之低度行為，應為施用第一級、第二級毒品之高度行為所吸收，不另論罪。被告
    連續多次施用第一級毒品海洛因及第二級毒品安非他命之行為，時間緊接，犯罪
    基本構成要件相同，顯均係基於概括之犯意為之，皆為連續犯，應各以一罪論，
    並分別加重其刑。又被告曾因違反麻醉藥品管制條例案件，經法院判處有期徒刑
    七月，於八十六年十月九日執行完畢，有臺灣高等法院被告全國前案紀錄表、臺
    灣屏東地方法院檢察署刑案資料查註紀錄表各一紙在卷可按，五年之內再犯有期
    徒刑以上刑之本罪，為累犯，應依法加重其刑。被告所犯上開二罪，犯意各別，
    罪名互異，應予分論併罰。爰審酌被告素行、犯罪之動機、手段、所生之危害及
    犯罪後態度，暨施用毒品係戕害個人身心之行為等一切情狀，分別量處如主文所
    示之刑，並定其應執行刑。扣案安非他命零點三公克係毒品危害防制條例第二條
    第二項第二款所定之第二級毒品，應依毒品危害防制條例第十八條第一項前段規
    定沒收銷燬之；注射針筒三支、玻璃球一只、吸管一支為被告所有，供施用第一
    級毒品海洛因及第二級毒品安非他命所用，業據被告承明在卷，爰依刑法第三十
    八條第一項第二款之規定宣告沒收。
據上論斷，應依刑事訴訟法第二百九十九條第一項前段，毒品危害防制條例第十條第
一項、第二項、第十八條第一項前段，刑法第十一條、第五十六條、第四十七條、第
五十一條第五款、第三十八條第一項第二款，判決如主文。
本案經檢察官王光傑到庭執行職務
中      華      民      國    九十      年      七      月    二十六    日
                                      臺灣屏東地方法院刑事第三庭
                                          審判長法  官  黃國永
                                                法  官  陳松檀
                                                法  官  余德正
右正本證明與原本無異。
對於本判決如有不服應於收受送達後十日內向本院提出上訴書狀上訴於台灣高等法院
高雄分院並按他造當事人之人數附具繕本。
                                                書記官  曾文玲
中      華      民      國    九十      年      七      月   二十 六    日
附錄本案論罪科刑法條：
毒品危害防制條例第十條
施用第一級毒品者，處六月以上五年以下有期徒刑。
施用第二級毒品者，處三年以下有期徒刑。


司法院資訊處製作；財團法人民間司法改革基金會備份。
